<!doctype html>
<html lang="en-GB" dir="ltr" class="docs-wrapper docs-doc-page docs-version-current plugin-docs plugin-id-default docs-doc-id-nouns/number">
<head>
<meta charset="UTF-8">
<meta name="generator" content="Docusaurus v2.4.0">
<title data-rh="true">Number | Icelandic Grammar Reference</title><meta data-rh="true" name="viewport" content="width=device-width,initial-scale=1"><meta data-rh="true" name="twitter:card" content="summary_large_image"><meta data-rh="true" property="og:image" content="https://icelandicgrammar.com/img/share-image.jpg"><meta data-rh="true" name="twitter:image" content="https://icelandicgrammar.com/img/share-image.jpg"><meta data-rh="true" property="og:url" content="https://icelandicgrammar.com/docs/nouns/number"><meta data-rh="true" name="docusaurus_locale" content="en"><meta data-rh="true" name="docsearch:language" content="en"><meta data-rh="true" name="docusaurus_version" content="current"><meta data-rh="true" name="docusaurus_tag" content="docs-default-current"><meta data-rh="true" name="docsearch:version" content="current"><meta data-rh="true" name="docsearch:docusaurus_tag" content="docs-default-current"><meta data-rh="true" property="og:title" content="Number | Icelandic Grammar Reference"><meta data-rh="true" name="description" content="An introduction to the concept of number for Icelandic nouns. How to form the singular and plural."><meta data-rh="true" property="og:description" content="An introduction to the concept of number for Icelandic nouns. How to form the singular and plural."><link data-rh="true" rel="icon" href="/img/favicon.ico"><link data-rh="true" rel="canonical" href="https://icelandicgrammar.com/docs/nouns/number"><link data-rh="true" rel="alternate" href="https://icelandicgrammar.com/docs/nouns/number" hreflang="en-GB"><link data-rh="true" rel="alternate" href="https://icelandicgrammar.com/docs/nouns/number" hreflang="x-default"><link rel="preconnect" href="https://www.google-analytics.com">
<script>window.ga=window.ga||function(){(ga.q=ga.q||[]).push(arguments)},ga.l=+new Date,ga("create","UA-223403548-1","auto"),ga("set","anonymizeIp",!0),ga("send","pageview")</script>
<script async src="https://www.google-analytics.com/analytics.js"></script>
<link rel="preconnect" href="https://www.google-analytics.com">
<link rel="preconnect" href="https://www.googletagmanager.com">
<script async src="https://www.googletagmanager.com/gtag/js?id=G-XVBCYPCC10"></script>
<script>function gtag(){dataLayer.push(arguments)}window.dataLayer=window.dataLayer||[],gtag("js",new Date),gtag("config","G-XVBCYPCC10",{anonymize_ip:!0})</script>


<link rel="stylesheet" href="https://cdn.jsdelivr.net/npm/pushfeedback@latest/dist/pushfeedback/pushfeedback.css"><link rel="stylesheet" href="/assets/css/styles.31ce5f5a.css">
<link rel="preload" href="/assets/js/runtime~main.5737b94c.js" as="script">
<link rel="preload" href="/assets/js/main.399927f2.js" as="script">
</head>
<body class="navigation-with-keyboard">
<script>!function(){function t(t){document.documentElement.setAttribute("data-theme",t)}var e=function(){var t=null;try{t=new URLSearchParams(window.location.search).get("docusaurus-theme")}catch(t){}return t}()||function(){var t=null;try{t=localStorage.getItem("theme")}catch(t){}return t}();t(null!==e?e:"light")}()</script><div id="__docusaurus">
<div role="region" aria-label="Skip to main content"><a class="skipToContent_fXgn" href="#docusaurus_skipToContent_fallback">Skip to main content</a></div><nav aria-label="Main" class="navbar navbar--fixed-top"><div class="navbar__inner"><div class="navbar__items"><button aria-label="Toggle navigation bar" aria-expanded="false" class="navbar__toggle clean-btn" type="button"><svg width="30" height="30" viewBox="0 0 30 30" aria-hidden="true"><path stroke="currentColor" stroke-linecap="round" stroke-miterlimit="10" stroke-width="2" d="M4 7h22M4 15h22M4 23h22"></path></svg></button><a class="navbar__brand" href="/"><div class="navbar__logo"><img src="/img/logo.svg" alt="Icelandic Grammar Reference" class="themedImage_ToTc themedImage--light_HNdA"><img src="/img/logo.svg" alt="Icelandic Grammar Reference" class="themedImage_ToTc themedImage--dark_i4oU"></div><b class="navbar__title text--truncate">Icelandic Grammar Reference</b></a></div><div class="navbar__items navbar__items--right"><a href="https://www.paypal.com/donate/?business=STWJSD5NBXLPJ&amp;no_recurring=0&amp;item_name=Help+me+continue+to+offer+Icelandic+language+resources+for+free%21&amp;currency_code=GBP" target="_blank" rel="noopener noreferrer" class="navbar__item navbar__link button button--secondary">Make a donation</a><div class="toggle_vylO colorModeToggle_DEke"><button class="clean-btn toggleButton_gllP toggleButtonDisabled_aARS" type="button" disabled="" title="Switch between dark and light mode (currently light mode)" aria-label="Switch between dark and light mode (currently light mode)" aria-live="polite"><svg viewBox="0 0 24 24" width="24" height="24" class="lightToggleIcon_pyhR"><path fill="currentColor" d="M12,9c1.65,0,3,1.35,3,3s-1.35,3-3,3s-3-1.35-3-3S10.35,9,12,9 M12,7c-2.76,0-5,2.24-5,5s2.24,5,5,5s5-2.24,5-5 S14.76,7,12,7L12,7z M2,13l2,0c0.55,0,1-0.45,1-1s-0.45-1-1-1l-2,0c-0.55,0-1,0.45-1,1S1.45,13,2,13z M20,13l2,0c0.55,0,1-0.45,1-1 s-0.45-1-1-1l-2,0c-0.55,0-1,0.45-1,1S19.45,13,20,13z M11,2v2c0,0.55,0.45,1,1,1s1-0.45,1-1V2c0-0.55-0.45-1-1-1S11,1.45,11,2z M11,20v2c0,0.55,0.45,1,1,1s1-0.45,1-1v-2c0-0.55-0.45-1-1-1C11.45,19,11,19.45,11,20z M5.99,4.58c-0.39-0.39-1.03-0.39-1.41,0 c-0.39,0.39-0.39,1.03,0,1.41l1.06,1.06c0.39,0.39,1.03,0.39,1.41,0s0.39-1.03,0-1.41L5.99,4.58z M18.36,16.95 c-0.39-0.39-1.03-0.39-1.41,0c-0.39,0.39-0.39,1.03,0,1.41l1.06,1.06c0.39,0.39,1.03,0.39,1.41,0c0.39-0.39,0.39-1.03,0-1.41 L18.36,16.95z M19.42,5.99c0.39-0.39,0.39-1.03,0-1.41c-0.39-0.39-1.03-0.39-1.41,0l-1.06,1.06c-0.39,0.39-0.39,1.03,0,1.41 s1.03,0.39,1.41,0L19.42,5.99z M7.05,18.36c0.39-0.39,0.39-1.03,0-1.41c-0.39-0.39-1.03-0.39-1.41,0l-1.06,1.06 c-0.39,0.39-0.39,1.03,0,1.41s1.03,0.39,1.41,0L7.05,18.36z"></path></svg><svg viewBox="0 0 24 24" width="24" height="24" class="darkToggleIcon_wfgR"><path fill="currentColor" d="M9.37,5.51C9.19,6.15,9.1,6.82,9.1,7.5c0,4.08,3.32,7.4,7.4,7.4c0.68,0,1.35-0.09,1.99-0.27C17.45,17.19,14.93,19,12,19 c-3.86,0-7-3.14-7-7C5,9.07,6.81,6.55,9.37,5.51z M12,3c-4.97,0-9,4.03-9,9s4.03,9,9,9s9-4.03,9-9c0-0.46-0.04-0.92-0.1-1.36 c-0.98,1.37-2.58,2.26-4.4,2.26c-2.98,0-5.4-2.42-5.4-5.4c0-1.81,0.89-3.42,2.26-4.4C12.92,3.04,12.46,3,12,3L12,3z"></path></svg></button></div><div class="searchBox_ZlJk"></div></div></div><div role="presentation" class="navbar-sidebar__backdrop"></div></nav><div id="docusaurus_skipToContent_fallback" class="main-wrapper mainWrapper_z2l0 docsWrapper_BCFX"><button aria-label="Scroll back to top" class="clean-btn theme-back-to-top-button backToTopButton_sjWU" type="button"></button><div class="docPage__5DB"><aside class="theme-doc-sidebar-container docSidebarContainer_b6E3"><div class="sidebarViewport_Xe31"><div class="sidebar_njMd"><nav aria-label="Docs sidebar" class="menu thin-scrollbar menu_SIkG"><ul class="theme-doc-sidebar-menu menu__list"><li class="theme-doc-sidebar-item-category theme-doc-sidebar-item-category-level-1 menu__list-item menu__list-item--collapsed"><div class="menu__list-item-collapsible"><a class="menu__link menu__link--sublist menu__link--sublist-caret" aria-expanded="false" href="/docs">Introduction</a></div></li><li class="theme-doc-sidebar-item-category theme-doc-sidebar-item-category-level-1 menu__list-item menu__list-item--collapsed"><div class="menu__list-item-collapsible"><a class="menu__link menu__link--sublist menu__link--sublist-caret" aria-expanded="false" href="/docs/basics/alphabet">Basics &amp; pronunciation</a></div></li><li class="theme-doc-sidebar-item-category theme-doc-sidebar-item-category-level-1 menu__list-item menu__list-item--collapsed"><div class="menu__list-item-collapsible"><a class="menu__link menu__link--sublist menu__link--sublist-caret" aria-expanded="false" href="/docs/verbs/verb-intro">Verbs</a></div></li><li class="theme-doc-sidebar-item-category theme-doc-sidebar-item-category-level-1 menu__list-item"><div class="menu__list-item-collapsible"><a class="menu__link menu__link--sublist menu__link--sublist-caret menu__link--active" aria-expanded="true" href="/docs/nouns/noun-intro">Nouns</a></div><ul style="display:block;overflow:visible;height:auto" class="menu__list"><li class="theme-doc-sidebar-item-link theme-doc-sidebar-item-link-level-2 menu__list-item"><a class="menu__link" tabindex="0" href="/docs/nouns/noun-intro">Introduction to nouns</a></li><li class="theme-doc-sidebar-item-link theme-doc-sidebar-item-link-level-2 menu__list-item"><a class="menu__link" tabindex="0" href="/docs/nouns/gender">Gender</a></li><li class="theme-doc-sidebar-item-link theme-doc-sidebar-item-link-level-2 menu__list-item"><a class="menu__link" tabindex="0" href="/docs/nouns/definite-article">Definite article</a></li><li class="theme-doc-sidebar-item-link theme-doc-sidebar-item-link-level-2 menu__list-item"><a class="menu__link menu__link--active" aria-current="page" tabindex="0" href="/docs/nouns/number">Number</a></li><li class="theme-doc-sidebar-item-category theme-doc-sidebar-item-category-level-2 menu__list-item menu__list-item--collapsed"><div class="menu__list-item-collapsible"><a class="menu__link menu__link--sublist menu__link--sublist-caret" aria-expanded="false" tabindex="0" href="/docs/nouns/case">Case</a></div></li></ul></li><li class="theme-doc-sidebar-item-category theme-doc-sidebar-item-category-level-1 menu__list-item menu__list-item--collapsed"><div class="menu__list-item-collapsible"><a class="menu__link menu__link--sublist menu__link--sublist-caret" aria-expanded="false" href="/docs/adjectives/adjective-intro">Adjectives</a></div></li><li class="theme-doc-sidebar-item-category theme-doc-sidebar-item-category-level-1 menu__list-item menu__list-item--collapsed"><div class="menu__list-item-collapsible"><a class="menu__link menu__link--sublist menu__link--sublist-caret" aria-expanded="false" href="/docs/pronouns/pronoun-intro">Pronouns</a></div></li><li class="theme-doc-sidebar-item-category theme-doc-sidebar-item-category-level-1 menu__list-item menu__list-item--collapsed"><div class="menu__list-item-collapsible"><a class="menu__link menu__link--sublist menu__link--sublist-caret" aria-expanded="false" href="/docs/prepositions/preposition-intro">Prepositions</a></div></li><li class="theme-doc-sidebar-item-category theme-doc-sidebar-item-category-level-1 menu__list-item menu__list-item--collapsed"><div class="menu__list-item-collapsible"><a class="menu__link menu__link--sublist menu__link--sublist-caret" aria-expanded="false" href="/docs/adverbs/adverb-intro">Adverbs</a></div></li><li class="theme-doc-sidebar-item-category theme-doc-sidebar-item-category-level-1 menu__list-item menu__list-item--collapsed"><div class="menu__list-item-collapsible"><a class="menu__link menu__link--sublist menu__link--sublist-caret" aria-expanded="false" href="/docs/syntax/syntax-intro">Syntax</a></div></li><li class="theme-doc-sidebar-item-category theme-doc-sidebar-item-category-level-1 menu__list-item menu__list-item--collapsed"><div class="menu__list-item-collapsible"><a class="menu__link menu__link--sublist menu__link--sublist-caret" aria-expanded="false" href="/docs/sound-changes/u-shift">Sound changes</a></div></li><li class="theme-doc-sidebar-item-category theme-doc-sidebar-item-category-level-1 menu__list-item menu__list-item--collapsed"><div class="menu__list-item-collapsible"><a class="menu__link menu__link--sublist menu__link--sublist-caret" aria-expanded="false" href="/docs/reference/strong-verbs">Reference</a></div></li></ul></nav></div></div></aside><main class="docMainContainer_gTbr"><div class="container padding-top--md padding-bottom--lg"><div class="row"><div class="col docItemCol_VOVn"><div class="docItemContainer_Djhp"><article><div class="tocCollapsible_ETCw theme-doc-toc-mobile tocMobile_ITEo"><button type="button" class="clean-btn tocCollapsibleButton_TO0P">On this page</button></div><div class="theme-doc-markdown markdown"><header><h1>Number</h1></header><p>Icelandic nouns have two grammatical numbers: <strong><span class="term" id="term-singular">singular<span id="tooltip-singular" class="tooltip" style="left:NaNpx">🇮🇸 <!-- -->eintala</span></span></strong> and <strong><span class="term" id="term-plural">plural<span id="tooltip-plural" class="tooltip" style="left:NaNpx">🇮🇸 <!-- -->fleirtala</span></span></strong>:</p><ul><li>1️⃣ <strong>Singular</strong> is used to talk about exactly <em>one</em> thing, for example <em>einn hestur</em> “one horse”. It’s also used for when using quantities ending in 1, for example <em>tuttugu og einn hestur</em> “21 horses”;</li><li>🔢 <strong>Plural</strong> is used for everything else.</li></ul><h2 class="anchor anchorWithStickyNavbar_LWe7" id="singular">Singular<a href="#singular" class="hash-link" aria-label="Direct link to Singular" title="Direct link to Singular">​</a></h2><p>The default or “dictionary” form of most nouns is the singular. As such, we won’t go into a discussion of how the singular is formed, because the singular is usually the first form of a noun you learn. See <a href="/docs/nouns/gender">Gender</a> for an overview of the singular endings.</p><h3 class="anchor anchorWithStickyNavbar_LWe7" id="nouns-that-exist-only-in-the-singular">Nouns that exist only in the singular<a href="#nouns-that-exist-only-in-the-singular" class="hash-link" aria-label="Direct link to Nouns that exist only in the singular" title="Direct link to Nouns that exist only in the singular">​</a></h3><p>Certain nouns in Icelandic cannot be made grammatically plural, either because of their meaning or because a plural form simply doesn’t exist in the language. Some examples grouped by meaning:</p><figure><table><tbody><tr><th align="left" valign="top">Abstract nouns</th><td><em>athygli</em> “attention”, <em>skilningur</em> “understanding”</td></tr><tr><th align="left" valign="top">Substances</th><td><em>grænmeti</em> “vegetables”, <em>málning</em> “paint”, <em>rafmagn</em> “electricity”</td></tr><tr><th align="left" valign="top">Others</th><td><em>fé</em> “livestock, money”, <em>fólk</em> “people”</td></tr></tbody></table></figure><p>Confusingly, the collective noun for “people”, <em>fólk</em> belongs to this group. Despite its meaning, it’s always grammatically singular. We can see this from the verb form and adjective ending it gets:</p><blockquote><p><em>Fólk <strong>er</strong> heimsk<strong>t</strong>!</em></p></blockquote><div class="promo-banner"><img src="/img/puffins-on-cliff.jpg"><div class="promo-banner-content"><div class="prose"><h3>Learn Icelandic</h3><p>A new way to study Icelandic online, coming soon</p></div><a class="button button--secondary" href="https://learn-icelandic.com?utm_source=gramref&amp;utm_medium=banner&amp;utm_campaign=prelaunch" target="_new">Find out more<svg width="10" height="15" viewBox="0 0 10 15" fill="none" xmlns="http://www.w3.org/2000/svg"><path d="M2 14.5C1.71875 14.5 1.46875 14.4062 1.28125 14.2188C0.875 13.8438 0.875 13.1875 1.28125 12.8125L6.5625 7.5L1.28125 2.21875C0.875 1.84375 0.875 1.1875 1.28125 0.8125C1.65625 0.40625 2.3125 0.40625 2.6875 0.8125L8.6875 6.8125C9.09375 7.1875 9.09375 7.84375 8.6875 8.21875L2.6875 14.2188C2.5 14.4062 2.25 14.5 2 14.5Z" fill="white"></path></svg></a></div></div><h2 class="anchor anchorWithStickyNavbar_LWe7" id="plural">Plural<a href="#plural" class="hash-link" aria-label="Direct link to Plural" title="Direct link to Plural">​</a></h2><p>Here we’ll deal with how to form the plural of nouns in the <strong><span class="term" id="term-nominative">nominative case<span id="tooltip-nominative" class="tooltip" style="left:NaNpx">🇮🇸 <!-- -->nefnifall</span></span></strong>. See <a href="/docs/nouns/accusative">accusative</a>, <a href="/docs/nouns/dative">dative</a> and <a href="/docs/nouns/genitive">genitive</a> for explanations of how to form the plural in those cases.</p><h3 class="anchor anchorWithStickyNavbar_LWe7" id="masculine">Masculine<a href="#masculine" class="hash-link" aria-label="Direct link to Masculine" title="Direct link to Masculine">​</a></h3><p>There are two main plural endings in the masculine. Depending on the singular ending, the plural form will be one of the following:</p><figure><table class="full-width"><thead><tr><th>Singular endings</th><th>Plural ending</th><th colspan="2">Singular</th><th>Plural</th></tr></thead><tbody><tr><td><table class="clear-padded-thin"><tbody><tr><td valign="top" width="70%">💪 <strong>Strong</strong></td><td><em>‑ur</em>  (⅔)<br><em>‑ir<br>‑ll<br>‑nn</em><br>‑Ø</td></tr></tbody></table></td><th rowspan="2" align="center"><div class="ending masc" style="width:100px">‑ar</div></th><td><em>hestur<br>læknir<br>bíll, gaffall, spegill<br>steinn<br>foss, fugl, prófessor</em></td><th rowspan="2">→</th><td><em>hest<strong>ar</strong><br>lækn<strong>ar</strong><br>bíl<strong>ar</strong>, gaffl<strong>ar</strong>, spegl<strong>ar</strong><br>stein<strong>ar</strong><br>foss<strong>ar</strong>, fugl<strong>ar</strong>, prófessor<strong>ar</strong></em></td></tr><tr><td><table class="clear-padded-thin"><tbody><tr><td valign="top" width="70%">🥀 <strong>Weak</strong></td><td><em>‑i<br>‑a</em></td></tr></tbody></table></td><td><em>penni, krakki<br>herra</em></td><td><em>penn<strong>ar</strong>, krakk<strong>ar</strong><br>herr<strong>ar</strong></em></td></tr><tr><td><table class="clear-padded-thin"><tbody><tr><td valign="top" width="70%">💪 <strong>Strong</strong></td><td><em>‑ur</em>  (⅓)</td></tr></tbody></table></td><th rowspan="2" align="center"><div class="ending masc" style="width:100px">‑ir</div></th><td><em>staður, gestur, hvalur</em></td><th>→</th><td><em>stað<strong>ir</strong>, gest<strong>ir</strong>, hval<strong>ir</strong></em></td></tr></tbody></table></figure><p>Some notes on these rules :</p><ul><li>The <strong>vast majority</strong> of strong masculine nouns get <em>‑<!-- -->ar</em> in the plural. This includes all those that have <em>‑<!-- -->ir</em>, <em>‑<!-- -->ll</em>, <em>‑<!-- -->nn</em> or no ending in the singular;</li><li>Most strong masculine nouns <strong>ending in <em>‑<!-- -->ur</em> get <em>‑<!-- -->ar</em> in the plural</strong> as well. A large group get <em>‑<!-- -->ir</em> though, probably around one-third or so (not an actual statistic). For these words, there’s no way to tell what the plural ending will be from the singular form, so you just have to learn that it’s one that gets <em>‑<!-- -->ir</em>;</li><li><strong>All weak nouns</strong>, that is those ending in <em>‑<!-- -->i</em> or <em>‑<!-- -->a</em> in the singular, get <em>‑<!-- -->ar</em> in the plural. The exceptions: a small group of nationality words listed below, which get <em>‑<!-- -->ir</em>, and words ending in <em>‑<!-- -->andi</em>.</li></ul><div class="theme-admonition theme-admonition-note alert alert--secondary admonition_LlT9"><div class="admonitionHeading_tbUL"><span class="admonitionIcon_kALy"><svg viewBox="0 0 14 16"><path fill-rule="evenodd" d="M6.3 5.69a.942.942 0 0 1-.28-.7c0-.28.09-.52.28-.7.19-.18.42-.28.7-.28.28 0 .52.09.7.28.18.19.28.42.28.7 0 .28-.09.52-.28.7a1 1 0 0 1-.7.3c-.28 0-.52-.11-.7-.3zM8 7.99c-.02-.25-.11-.48-.31-.69-.2-.19-.42-.3-.69-.31H6c-.27.02-.48.13-.69.31-.2.2-.3.44-.31.69h1v3c.02.27.11.5.31.69.2.2.42.31.69.31h1c.27 0 .48-.11.69-.31.2-.19.3-.42.31-.69H8V7.98v.01zM7 2.3c-3.14 0-5.7 2.54-5.7 5.68 0 3.14 2.56 5.7 5.7 5.7s5.7-2.55 5.7-5.7c0-3.15-2.56-5.69-5.7-5.69v.01zM7 .98c3.86 0 7 3.14 7 7s-3.14 7-7 7-7-3.12-7-7 3.14-7 7-7z"></path></svg></span>note</div><div class="admonitionContent_S0QG"><p>Below we’ll go into detail on the quirks and exceptions of the masculine plural, but if you want to keep on learning the basic rules, skip straight to <a href="#feminine">Feminine</a>.</p></div></div><h4 class="anchor anchorWithStickyNavbar_LWe7" id="nationality-words">Nationality words<a href="#nationality-words" class="hash-link" aria-label="Direct link to Nationality words" title="Direct link to Nationality words">​</a></h4><p>A small group of masculine weak nouns that describe nationalities get <strong><em>‑<!-- -->ir</em></strong> in the plural instead of the expected <em>‑<!-- -->ar</em>:</p><figure><table><thead><tr><th width="50%">Singular</th><th width="50%">Plural</th></tr></thead><tbody><tr><td valign="top"><em>Ástrali, Dani, Grikki, Japani, Ítali, Tyrki</em></td><td valign="top"><em>Ástral<strong>ir</strong>, Dan<strong>ir</strong>, Grikk<strong>ir</strong>, Japan<strong>ir</strong>, Ítal<strong>ir</strong>, Tyrk<strong>ir</strong></em></td></tr></tbody></table></figure><p>The forms <em>Ástralar</em> and <em>Japanar</em> also exist, but aren’t as common as the forms with <em>‑<!-- -->ir</em>.</p><h4 class="anchor anchorWithStickyNavbar_LWe7" id="words-ending-in-andi">Words ending in <em>‑<!-- -->andi</em><a href="#words-ending-in-andi" class="hash-link" aria-label="Direct link to words-ending-in-andi" title="Direct link to words-ending-in-andi">​</a></h4><p>Weak masculine nouns ending in <em>‑<!-- -->andi</em> have an irregular plural ending, which is <strong><em>‑<!-- -->endur</em></strong>:</p><figure><table width="80%"><thead><tr><th width="50%">Singular</th><th width="50%">Plural</th></tr></thead><tbody><tr><td><em>nemandi, hlustandi, þýðandi</em></td><td><em>nem<strong>endur</strong>, hlust<strong>endur</strong>, þýð<strong>endur</strong></em></td></tr></tbody></table></figure><p>Many of these words are occupations or groups of people. Another odd thing about this group is that the accusative plural is the same as the nominative plural.</p><h4 class="anchor anchorWithStickyNavbar_LWe7" id="vowel-changes">Vowel changes<a href="#vowel-changes" class="hash-link" aria-label="Direct link to Vowel changes" title="Direct link to Vowel changes">​</a></h4><p>A few strong masculine nouns that get <em>‑<!-- -->ir</em> in the plural undergo a vowel change known as <strong>I-shift</strong>:</p><figure><table width="80%"><thead><tr><th width="50%">Singular</th><th width="50%">Plural</th></tr></thead><tbody><tr><td><em>þáttur, þráður</em></td><td><em>þ<span class="ushift">æ</span>tt<strong>ir</strong>, þr<span class="ushift">æ</span>ð<strong>ir</strong></em></td></tr><tr><td><em>björn, fjörður</em></td><td><em>b<span class="ushift">i</span>rn<strong>ir</strong>, f<span class="ushift">i</span>rð<strong>ir</strong></em></td></tr><tr><td><em>ávöxtur, köttur, örn</em></td><td><em>áv<span class="ushift">e</span>xt<strong>ir</strong>, k<span class="ushift">e</span>tt<strong>ir</strong>, <span class="ushift">e</span>rn<strong>ir</strong></em></td></tr></tbody></table></figure><p>There aren’t many nouns in this group, but lots of them are extremely common. Learn more about the <a href="/docs/sound-changes/i-shift#masculine">I-shift in masculine nouns</a>.</p><h4 class="anchor anchorWithStickyNavbar_LWe7" id="fully-irregular-plurals">Fully irregular plurals<a href="#fully-irregular-plurals" class="hash-link" aria-label="Direct link to Fully irregular plurals" title="Direct link to Fully irregular plurals">​</a></h4><p>There are always some, aren’t there? These masculine nouns follow their own sets of rules:</p><figure><table width="80%"><thead><tr><th width="20%">Rule</th><th width="40%">Singular</th><th width="40%">Plural</th></tr></thead><tbody><tr><th align="left" valign="top">I-shift + <strong><em>‑ur</em></strong></th><td><em>bóndi, frændi<br>bróðir, faðir<br>fótur 🦶</em></td><td><em>b<span class="ushift">æ</span>nd<strong>ur</strong>, fr<span class="ushift">æ</span>nd<strong>ur</strong><br>br<span class="ushift">æ</span>ð<strong>ur</strong>, f<span class="ushift">e</span>ð<strong>ur</strong><br>f<span class="ushift">æ</span>t<strong>ur</strong></em></td></tr><tr><th align="left" valign="top">No change</th><td><em>fingur, vetur<br>skór 👞</em></td><td><em><strong>fingur, vetur<br>skór</strong></em></td></tr><tr><th align="left">🤪</th><td><em>maður</em></td><td><em><strong>menn</strong></em></td></tr></tbody></table></figure><p><em>Maður</em> has an very irregular declension overall. In the plural, it’s <em>menn</em>, but when you add the definite article it becomes <em>menn<strong>ir</strong>nir</em>.</p><h3 class="anchor anchorWithStickyNavbar_LWe7" id="feminine">Feminine<a href="#feminine" class="hash-link" aria-label="Direct link to Feminine" title="Direct link to Feminine">​</a></h3><p>There are three main plural endings in the feminine. Depending on the singular ending, the plural form will be one of the following:</p><figure><table class="full-width"><thead><tr><th>Singular endings</th><th>Plural ending</th><th colspan="2">Singular</th><th>Plural</th></tr></thead><tbody><tr><td><table class="clear-padded-thin"><tbody><tr><td valign="top" width="70%">💪 <strong>Strong</strong></td><td>‑Ø</td></tr></tbody></table></td><th align="center"><div class="ending fem" style="width:100px">‑ir</div></th><td><em>rós, dós<br>höfn, röð, öxl<br>verslun</em></td><th>→</th><td><em>rós<strong>ir</strong>, dós<strong>ir</strong><br>h<span class="ushift">a</span>fn<strong>ir</strong>, r<span class="ushift">a</span>ð<strong>ir</strong>, <span class="ushift">a</span>xl<strong>ir</strong><br>versl<span class="ushift">a</span>n<strong>ir</strong></em></td></tr><tr><td><table class="clear-padded-thin"><tbody><tr><td valign="top" width="70%">💪 <strong>Strong</strong></td><td>‑Ø<br><em>‑i<br>‑ing</em></td></tr></tbody></table></td><th align="center"><div class="ending fem" style="width:100px">‑ar</div></th><td><em>grein, laug<br>ermi, lygi<br>æfing</em></td><th>→</th><td><em>grein<strong>ar</strong>, laug<strong>ar</strong><br>erm<strong>ar</strong>, lyg<strong>ar</strong><br>æfing<strong>ar</strong></em></td></tr><tr><td><table class="clear-padded-thin"><tbody><tr><td valign="top" width="70%">🥀 <strong>Weak</strong></td><td><em>‑a</em></td></tr></tbody></table></td><th align="center"><div class="ending fem" style="width:100px">‑ur</div><small>(+U-shift)</small></th><td><em>kona, króna, peysa<br>kaka, tala</em></td><th>→</th><td><em>kon<strong>ur</strong>, krón<strong>ur</strong>, peys<strong>ur</strong><br>k<span class="ushift">ö</span>k<strong>ur</strong>, t<span class="ushift">ö</span>l<strong>ur</strong></em></td></tr></tbody></table></figure><p>Some observations on the feminine plural:</p><ul><li>The <strong>vast majority</strong> of strong feminine nouns get <em>‑<!-- -->ir</em> in the plural, but some get <em>‑<!-- -->ar</em>, e.g. <em>laug</em> → <em>laug<strong>ar</strong></em>. You just have to learn these as exceptions;</li><li>Strong feminine nouns that have <em>ö</em> in the stem get <strong>reverse U-shift</strong> in the plural, e.g. <em>röð</em> → <em>r<span class="ushift">a</span>ðir</em>;</li><li>Nouns <strong>ending in <em>‑<!-- -->un</em></strong> also get reverse U-shift in the plural, e.g.  <em>verslun</em> → <em>versl<span class="ushift">a</span>nir</em>;</li><li>All nouns <strong>ending in <em>‑<!-- -->ing</em></strong> get <em>‑<!-- -->ar</em> in the plural, e.g. <em>æfing</em> → <em>æfing<strong>ar</strong></em>.</li></ul><div class="theme-admonition theme-admonition-info alert alert--info admonition_LlT9"><div class="admonitionHeading_tbUL"><span class="admonitionIcon_kALy"><svg viewBox="0 0 14 16"><path fill-rule="evenodd" d="M7 2.3c3.14 0 5.7 2.56 5.7 5.7s-2.56 5.7-5.7 5.7A5.71 5.71 0 0 1 1.3 8c0-3.14 2.56-5.7 5.7-5.7zM7 1C3.14 1 0 4.14 0 8s3.14 7 7 7 7-3.14 7-7-3.14-7-7-7zm1 3H6v5h2V4zm0 6H6v2h2v-2z"></path></svg></span>U-shift</div><div class="admonitionContent_S0QG"><p>Look out for <a href="/docs/sound-changes/u-shift">U-shift</a> in the feminine plural, it’s everywhere! It can work in either direction, so <em>ö</em> → <em>a</em> or <em>a</em> → <em>ö</em>. There’s nothing irregular about this, it’s a completely predictable process.</p></div></div><div class="theme-admonition theme-admonition-note alert alert--secondary admonition_LlT9"><div class="admonitionHeading_tbUL"><span class="admonitionIcon_kALy"><svg viewBox="0 0 14 16"><path fill-rule="evenodd" d="M6.3 5.69a.942.942 0 0 1-.28-.7c0-.28.09-.52.28-.7.19-.18.42-.28.7-.28.28 0 .52.09.7.28.18.19.28.42.28.7 0 .28-.09.52-.28.7a1 1 0 0 1-.7.3c-.28 0-.52-.11-.7-.3zM8 7.99c-.02-.25-.11-.48-.31-.69-.2-.19-.42-.3-.69-.31H6c-.27.02-.48.13-.69.31-.2.2-.3.44-.31.69h1v3c.02.27.11.5.31.69.2.2.42.31.69.31h1c.27 0 .48-.11.69-.31.2-.19.3-.42.31-.69H8V7.98v.01zM7 2.3c-3.14 0-5.7 2.54-5.7 5.68 0 3.14 2.56 5.7 5.7 5.7s5.7-2.55 5.7-5.7c0-3.15-2.56-5.69-5.7-5.69v.01zM7 .98c3.86 0 7 3.14 7 7s-3.14 7-7 7-7-3.12-7-7 3.14-7 7-7z"></path></svg></span>note</div><div class="admonitionContent_S0QG"><p>Below we’ll go into detail on the quirks and exceptions of the feminine plural, but if you want to keep on learning the basic rules, skip straight to <a href="#neuter">Neuter</a>.</p></div></div><h4 class="anchor anchorWithStickyNavbar_LWe7" id="j-insertion"><em>j</em>-insertion<a href="#j-insertion" class="hash-link" aria-label="Direct link to j-insertion" title="Direct link to j-insertion">​</a></h4><p>A couple of strong feminine nouns that end in <em>‑<!-- -->l</em> get a <em>j</em> before the plural ending:</p><figure><table width="80%"><thead><tr><th width="50%">Singular</th><th width="50%">Plural</th></tr></thead><tbody><tr><td><em>il, skel</em></td><td><em>il<strong>jar</strong>, skel<strong>jar</strong></em></td></tr></tbody></table></figure><h4 class="anchor anchorWithStickyNavbar_LWe7" id="vowel-changes-1">Vowel changes<a href="#vowel-changes-1" class="hash-link" aria-label="Direct link to Vowel changes" title="Direct link to Vowel changes">​</a></h4><p>Quite a few commonly used feminine nouns get the <strong>I-shift</strong> in the plural. Most of the time, this means the plural ending will be <strong><em>‑<!-- -->ur</em></strong>:</p><figure><table width="80%"><thead><tr><th width="50%">Singular</th><th width="50%">Plural</th></tr></thead><tbody><tr><td><em>bók, nótt, rót</em></td><td><em>b<span class="ushift">æ</span>k<strong>ur</strong>, n<span class="ushift">æ</span><u>t</u><strong>ur</strong>, r<span class="ushift">æ</span>t<strong>ur</strong></em></td></tr><tr><td><em>dóttir, móðir</em></td><td><em>d<span class="ushift">æ</span><u>t</u><strong>ur</strong>, m<span class="ushift">æ</span>ð<strong>ur</strong></em></td></tr><tr><td><em>hönd, strönd, önd</em></td><td><em>h<span class="ushift">e</span>nd<strong>ur</strong>, str<span class="ushift">e</span>nd<strong>ur</strong>, <span class="ushift">e</span>nd<strong>ur</strong></em></td></tr><tr><td><em>tá, kló</em></td><td><em>t<span class="ushift">æ</span><strong>r</strong>, kl<span class="ushift">æ</span><strong>r</strong></em></td></tr><tr><td><em>brú</em></td><td><em>br<span class="ushift">ý</span><strong>r</strong></em></td></tr><tr><td><em>lús, mús</em></td><td><em>l<span class="ushift">ý</span><strong>s</strong>, m<span class="ushift">ý</span><strong>s</strong></em></td></tr></tbody></table></figure><p>If the noun ends in the vowel affected by I-shift, the ending will be <strong><em>‑<!-- -->r</em></strong>. <em>Lús</em> and <em>mús</em> are just weird exceptions. </p><p>Full a full list of nouns in this group and an explanation of the quirks, see <a href="/docs/sound-changes/i-shift#feminine">I-shift</a>.</p><h4 class="anchor anchorWithStickyNavbar_LWe7" id="other-strong-nouns-with-ur">Other strong nouns with <em>‑<!-- -->ur</em><a href="#other-strong-nouns-with-ur" class="hash-link" aria-label="Direct link to other-strong-nouns-with-ur" title="Direct link to other-strong-nouns-with-ur">​</a></h4><p>Some other strong feminine nouns get <strong><em>‑<!-- -->ur</em></strong> in the plural despite not having a vowel change:</p><figure><table width="80%"><thead><tr><th width="50%">Singular</th><th width="50%">Plural</th></tr></thead><tbody><tr><td><em>geit, grind, kind, sæng</em></td><td><em>geit<strong>ur</strong>, grind<strong>ur</strong>, kind<strong>ur</strong>, sæng<strong>ur</strong></em></td></tr><tr><td><em>eik, steik</em></td><td><em>eik<strong>ur</strong>, steik<strong>ur</strong></em></td></tr><tr><td><em>flík, tík, vík</em></td><td><em>flík<strong>ur</strong>, tík<strong>ur</strong>, vík<strong>ur</strong></em></td></tr></tbody></table></figure><p>As you can see, a lot of these end in <em>‑<!-- -->k</em>.</p><h3 class="anchor anchorWithStickyNavbar_LWe7" id="neuter">Neuter<a href="#neuter" class="hash-link" aria-label="Direct link to Neuter" title="Direct link to Neuter">​</a></h3><p>The neuter is pretty straightforward:</p><figure><table class="full-width"><thead><tr><th>Singular endings</th><th>Plural ending</th><th colspan="2">Singular</th><th>Plural</th></tr></thead><tbody><tr><td><table class="clear-padded-thin"><tbody><tr><td valign="top" width="70%">💪 <strong>Strong</strong></td><td>‑Ø</td></tr></tbody></table></td><th align="center"><div class="ending neu" style="width:100px;font-style:normal">‑Ø</div><small>(+U-shift)</small></th><td><em>hús, skip, lauf, box<br>land, barn<br>hundrað, sumar<br>belti, veski<br></em></td><th>→</th><td><em>hús, skip, lauf, box<br>l<span class="ushift">ö</span>nd, b<span class="ushift">ö</span>rn<br>hundr<span class="ushift">u</span>ð, sum<span class="ushift">u</span>r<br>belti, veski<br></em></td></tr><tr><td><table class="clear-padded-thin"><tbody><tr><td valign="top" width="70%">🥀 <strong>Weak</strong></td><td><em>‑a</em></td></tr></tbody></table></td><th align="center"><div class="ending neu" style="width:100px">‑u</div></th><td><em>auga, eyra, hjarta</em></td><th>→</th><td><em>aug<strong>u</strong>, eyr<strong>u</strong>, hj<span class="ushift">ö</span>rt<strong>u</strong></em></td></tr></tbody></table></figure><p>Just a couple of things to point out:</p><ul><li>Strong neuter nouns <strong>don’t get an ending</strong> in the plural, however they might get a U-shift, e.g. <em>barn</em> → <em>b<span class="ushift">ö</span>rn</em>. If the <em>a</em> is not in the first syllable, it will normally become <em>u</em>, e.g. <em>hundr<span class="ushift">u</span>ð</em>;</li><li><strong>Weak neuter nouns get <em>‑<!-- -->u</em></strong> in the plural. This <em>u</em> can cause a U-shift, e.g. <em>hjarta</em> → <em>hj<span class="ushift">ö</span>rtu</em>.</li></ul><p>Now let’s dig into some of the quirks of the neuter.</p><h4 class="anchor anchorWithStickyNavbar_LWe7" id="u-shift-and-compound-words">U-shift and compound words<a href="#u-shift-and-compound-words" class="hash-link" aria-label="Direct link to U-shift and compound words" title="Direct link to U-shift and compound words">​</a></h4><p>In compound words, the <strong>first <em>a</em> in the head</strong> (the final word that makes up the compound) is treated as if it is the first <em>a</em> in the word. This means it becomes <strong><em>ö</em></strong> in the plural, and not <em>u</em>:</p><figure><table width="80%"><thead><tr><th width="50%">Singular</th><th width="50%">Plural</th></tr></thead><tbody><tr><td><em>fé-lag, vín-glas, þorsk-flak</em></td><td><em>fé-l<span class="ushift">ö</span>g, vín-gl<span class="ushift">ö</span>s, þorsk-fl<span class="ushift">ö</span>k</em></td></tr></tbody></table></figure><p>Here hyphens are used to separate the word parts, but compound words are normally written all as one word in Icelandic.</p><h4 class="anchor anchorWithStickyNavbar_LWe7" id="u-shift-and-loanwords">U-shift and loanwords<a href="#u-shift-and-loanwords" class="hash-link" aria-label="Direct link to U-shift and loanwords" title="Direct link to U-shift and loanwords">​</a></h4><p>Words borrowed into Icelandic from other languages that fit into a neuter-like pattern will get the U-shift in the plural where applicable:</p><figure><table width="80%"><thead><tr><th width="50%">Singular</th><th width="50%">Plural</th></tr></thead><tbody><tr><td><em>app, gas, glas, plan</em></td><td><em><span class="ushift">ö</span>pp, g<span class="ushift">ö</span>s, gl<span class="ushift">ö</span>s, pl<span class="ushift">ö</span>n</em></td></tr></tbody></table></figure><p>Often, if there are multiple <em>a</em>’s in a word, only the second one will be U-shifted and it will change to <strong><em>ö</em></strong> rather than <em>u</em>:</p><figure><table width="80%"><thead><tr><th width="50%">Singular</th><th width="50%">Plural</th></tr></thead><tbody><tr><td><em>apparat, plakat, salat</em></td><td><em>appar<span class="ushift">ö</span>t, plak<span class="ushift">ö</span>t, sal<span class="ushift">ö</span>t</em></td></tr></tbody></table></figure><h3 class="anchor anchorWithStickyNavbar_LWe7" id="nouns-that-exist-only-in-the-plural">Nouns that exist only in the plural<a href="#nouns-that-exist-only-in-the-plural" class="hash-link" aria-label="Direct link to Nouns that exist only in the plural" title="Direct link to Nouns that exist only in the plural">​</a></h3><p>Certain nouns in Icelandic only exist in the plural. Many of them refer to things that come in pairs or sets, some of them are multi-day holidays, but others are plural for no obvious reason:</p><figure><table><tbody><tr><th align="left" valign="top">Pairs/sets</th><td><em>buxur</em> “trousers”, <em>dyr</em> “doorway, set of doors”, <em>föt</em> “clothes”, <em>gleraugu</em> “glasses”, <em>skæri</em> “scissors”</td></tr><tr><th align="left" valign="top">Holidays</th><td><em>jól</em> “Christmas”, <em>páskar</em> “Easter”</td></tr><tr><th align="left" valign="top">Others</th><td><em>aðstæður</em> “circumstances”, <em>bókmenntir</em> “literature”, <em>gögn</em> “data”, <em>göng</em> “tunnel”, <em>hægðir</em> “faeces”, <em>hjólbörur</em> “wheelbarrow”, <em>lok</em> “end”, <em>samtök</em> “organisation”, <em>tónleikar</em> “concert”, <em>réttindi</em> “rights”, <em>veiðar</em> “hunting, fishing”</td></tr></tbody></table></figure></div></article><nav class="pagination-nav docusaurus-mt-lg" aria-label="Docs pages navigation"><a class="pagination-nav__link pagination-nav__link--prev" href="/docs/nouns/definite-article"><div class="pagination-nav__sublabel">Previous</div><div class="pagination-nav__label">Definite article</div></a><a class="pagination-nav__link pagination-nav__link--next" href="/docs/nouns/case"><div class="pagination-nav__sublabel">Next</div><div class="pagination-nav__label">Introduction to case</div></a></nav></div></div><div class="col col--3"><div class="tableOfContents_bqdL thin-scrollbar theme-doc-toc-desktop"><ul class="table-of-contents table-of-contents__left-border"><li><a href="#singular" class="table-of-contents__link toc-highlight">Singular</a><ul><li><a href="#nouns-that-exist-only-in-the-singular" class="table-of-contents__link toc-highlight">Nouns that exist only in the singular</a></li></ul></li><li><a href="#plural" class="table-of-contents__link toc-highlight">Plural</a><ul><li><a href="#masculine" class="table-of-contents__link toc-highlight">Masculine</a></li><li><a href="#feminine" class="table-of-contents__link toc-highlight">Feminine</a></li><li><a href="#neuter" class="table-of-contents__link toc-highlight">Neuter</a></li><li><a href="#nouns-that-exist-only-in-the-plural" class="table-of-contents__link toc-highlight">Nouns that exist only in the plural</a></li></ul></li></ul></div></div></div></div></main></div></div><footer class="footer"><div class="container container-fluid"><div class="footer__links text--center"><div class="footer__links"><a href="https://www.youtube.com/c/islenskukennarinn" target="_blank" rel="noopener noreferrer" class="footer__link-item youtube">YouTube channel</a><span class="footer__link-separator">·</span><a href="https://www.maxnaylor.co.uk" target="_blank" rel="noopener noreferrer" class="footer__link-item">About the author</a></div></div><div class="footer__bottom text--center"><div class="footer__copyright">© Max Naylor 2025 </div></div></div></footer></div>
<script src="/assets/js/runtime~main.5737b94c.js"></script>
<script src="/assets/js/main.399927f2.js"></script>
<script type="module" src="https://cdn.jsdelivr.net/npm/pushfeedback@latest/dist/pushfeedback/pushfeedback.esm.js"></script>
<script>const feedbackButton=document.createElement("feedback-button");feedbackButton.setAttribute("project","m7o7exyzyq"),feedbackButton.setAttribute("modal-position","bottom-right"),feedbackButton.setAttribute("button-style","light"),feedbackButton.setAttribute("button-position","bottom-right"),feedbackButton.setAttribute("id","default"),feedbackButton.textContent="Feedback",document.body.appendChild(feedbackButton)</script></body>
</html>